
---
title: "Usando Regressão Linear para Explicar a votação de Deputados"
author: "Juan Barros"
date: "26 de setembro de 2018"
output: html_document
---

```{r setup, include=FALSE}
library(tidyverse)
dados2006 <- read_csv("eleicoes_2006.csv")
dados2010 <- read_csv("eleicoes_2010.csv")
dados20062010 <- read_csv(
  here::here('eleicoes_2006_e_2010.csv'), 
  local=readr::locale("br"),
  col_types = cols(
    ano = col_integer(),
    sequencial_candidato = col_character(),
    quantidade_doacoes = col_integer(),
    quantidade_doadores = col_integer(),
    total_receita = col_double(),
    media_receita = col_double(),
    recursos_de_outros_candidatos.comites = col_double(),
    recursos_de_pessoas_fisicas = col_double(),
    recursos_de_pessoas_juridicas = col_double(),
    recursos_proprios = col_double(),
    `recursos_de_partido_politico` = col_double(),
    quantidade_despesas = col_integer(),
    quantidade_fornecedores = col_integer(),
    total_despesa = col_double(),
    media_despesa = col_double(),
    votos = col_integer(),
    .default = col_character()))
```

### 1- Um modelo de regressão múltipla com todas as variáveis é plausível para explicar a variação em y (número de votos) em 2006? Mesma pergunta para 2010. 

Não. Os dados contidos nessas bases de dados não são totalmente quantitativos, é possível encontrar dados que representam categorias e devem se utilizar de outras estratégias de análise. Desconsiderando esses dados, temos os seguintes modelos:

```{r}
regressaoTotal2006 <- lm(votos ~ media_despesa + total_despesa + quantidade_fornecedores + quantidade_despesas + recursos_de_partido_politico + recursos_proprios + recursos_de_pessoas_juridicas + recursos_de_pessoas_fisicas + recursos_de_outros_candidatos.comites + media_receita + total_receita + quantidade_doadores + quantidade_doacoes, dados2006)

regressaoTotal2010 <- lm(votos ~ media_despesa + total_despesa + quantidade_fornecedores + quantidade_despesas + recursos_de_partido_politico + recursos_proprios + recursos_de_pessoas_juridicas + recursos_de_pessoas_fisicas + recursos_de_outros_candidatos.comites + media_receita + total_receita + quantidade_doadores + quantidade_doacoes, dados2010)

```

No modelo de 2006, temos os seguintes valores obtidos:
```{r}
summary(regressaoTotal2006)
```
Podemos verificar que a maior parte dos parâmetros considerados para a geração do modelo
tem um p-valor baixo, tendo um bom nível descritivo. Contudo, a medida de qualidade de ajuste
do modelo (Multiple R-Squared), indica uma alta quantidade na soma dos resíduos 
amostrais, podendo concluir que o modelo contém muitos pontos não representados por ele,
assertivamente.

Em relação ao ano de 2010, temos o seguinte resultado:
```{r}
summary(regressaoTotal2010)
```
No segundo caso, o modelo tem o seu p-valor elevado em quase todos os parâmetros.
Isso, por si só, já nos indica que esse modelo é problemático. Por fim, o R-Quadrado
desse modelo cai e consegue representar menos casos que o anterior.

### 2- Compare as regressões construídas para 2006 e 2010. Quais as diferenças/semelhanças percebidas? Algumas sugestões:

#### Analise os plots de resíduos e verifique se há tendências nos erros para cada ano.
```{r}
require(ggplot2)
p1 = ggplot(regressaoTotal2006, aes(.fitted, .resid)) +
    geom_point()
p1 = p1 + geom_hline(yintercept=0, col="red", linetype="dashed")
p1 = p1 + xlab("Valores ajustados") + ylab("Resíduos")
p1 = p1 + ggtitle("Gráfico de Resíduos vs Ajustamento - 2006") + 
    theme_bw()
p1

```
Com o gráfico acima, fica claro perceber que os erros não estão distribuidos uniformemente, tendo
regiões que aglomeram uma quantidade muito alta de pontos. Além disso, a olho nú é possível notar
um pequeno padrão na área inferior ao 0 que respeita a forma de uma reta. Isso pode ter acontecido
pois os parâmetros passados tenham ligação entre si.

```{r}
p1 = ggplot(regressaoTotal2010, aes(.fitted, .resid)) +
    geom_point()
p1 = p1 + geom_hline(yintercept=0, col="red", linetype="dashed")
p1 = p1 + xlab("Valores ajustados") + ylab("Resíduos")
p1 = p1 + ggtitle("Gráfico de Resíduos vs Ajustamento - 2010") + 
    theme_bw()
p1

```
Em 2010, é possível notar que em geral os pontos são localizados no início, não obedecendo a aleatoriedade
esperada em um bom modelo de regressão, além de não parecer simétrica a uma avaliação rápida.

Dessa forma, podemos afirmar que os dois modelos apresentam dispersão de resíduos parecidas,
contudo, não recomendadas para modelos representativos de regressão linear.

#### Quais variáveis conseguem explicar melhor o número de votos? Compare essas variáveis entre os modelos. Mesma coisa para as variáveis menos explicativas.

No modelo de 2006, as variáveis que mais explicam o modelo, tendo em vista o sumário gerado na questão 1, são:
Total de despesas, Média da receita e os recursos próprios. Já em 2010, as variáveis são: total de despesa e média da receita. Para o total de despesas e média de receitas, apresentam valores baixos nas duas, contudo na primeira é bem menor a média das receitas. Os recursos próprios em 2006 ajudavam a explicar os dados, mas em 2010 essa variável teve um baixo nível descritivo.

Já levando em conta as variáveis menos explicativas, temos a quantidade de fornecedores e a quantidade de doações em 2006 e, em 2010, temos a quantidade de despesa e a média de despesa. 

### 3- Todas as variáveis são úteis para os modelos de regressão? Há variáveis redudantes? Faça análises para 2006 e 2010 separadamente. 


### 4- No caso de haver variáveis pouco explicativas e/ou redudantes, construa um novo modelo sem essas variáveis e o compare ao modelo com todas as variáveis (e.g. em termos de R2 e RSE). Faça isso para 2006 e 2010 separadamente. 

No ano de 2006, podemos retirar as variáveis que tem o p-valor muito alto, ou seja, aqueles valores que não são significativos na nossa regressão.
Voltando ao sumário da questão um, retiraremos as variáveis "quantidade de fornecedores" e "quantidade de doações". Em 2010, aplicando o mesmo raciocínio, deixaremos apenas as variáveis que tiverem importância para nosso modelo.

```{r}
novaRegressaoTotal2006 <- lm(votos ~ media_despesa + total_despesa + quantidade_despesas + recursos_de_partido_politico + recursos_proprios + recursos_de_pessoas_juridicas + recursos_de_pessoas_fisicas + recursos_de_outros_candidatos.comites + media_receita + quantidade_doadores, dados2006)

novaRegressaoTotal2010 <- lm(votos ~ total_despesa + quantidade_fornecedores + media_receita, dados2010)

```

Agora teremos os seguintes valores para 2006:
```{r}
summary(novaRegressaoTotal2006)
```
... e em 2010:
```{r}
summary(novaRegressaoTotal2010)
```

Comparando os antigos valores, é possível notar que em 2006, ao remover as variáveis menos significativas a variável "quantidade de despesa" se torna mais significativa, e é possível notar uma pequena melhora no R Quadrado ajustado, indicando uma maior . Em 2010, a variável "quantidade de fornecedores" se torna mais significativa e o R Quadrado ajustado sobe 2%, ajudando a explicar mais valores desse modelo.

### 5- Construa agora uma regressão considerando os anos 2006 e 2010 em conjunto. Que diferenças/semelhanças você percebe em relação aos modelos individuais por ano? Veja a questão 2 para sugestões que você usar para comparação.
