---
title: "Laboratório 1 - Análise de Gastos de Deputados"
author: "Juan Barros"
date: "29 de agosto de 2018"
output: html_document
---

```{r, echo=FALSE}
library(tidyverse)
library(knitr)
dados <- read_csv("dadosCEAP.csv")
```
## Quais são os deputados que gastaram mais dinheiro da CEAP? Quais são os mais econômicos

```{r questaoUm}
group <- 
  dados %>%
  filter(!is.na(idCadastro)) %>% 
  group_by(nomeParlamentar) %>%
  summarise(gasto = sum(valorLíquido))
gastadores <- 
  group %>%
  arrange(desc(gasto)) %>%
  slice(1:10)
economicos <-
  group %>%
  arrange(gasto) %>%
  slice(1:10)
  
knitr::kable(last, caption = "Economicos")
```

## Quais os estados cujos deputados gastam mais no exterior? Quais os estados cujos deputados gastam menos no exterior? 
```{r questaoDois}
group <- 
  dados %>%
  filter(tipoDocumento == 2) %>% 
  group_by(sgUF) %>%
  summarise(gasto = sum(valorLíquido))
first <- 
  group %>%
  arrange(desc(gasto)) %>%
  slice(1:10)
last <-
  group %>%
  arrange(gasto) %>%
  slice(1:10)

```

Quais os partidos cujos parlamentares mais usam CEAP no estado da Paraíba? Quais são os que menos usam? Mesmas perguntas considerando valores em R$. (7,5 pts)
```{r questaoTres}
group <- 
  dados %>%
  filter(sgUF == "PB") %>% 
  group_by(sgPartido) %>%
  summarise(gasto = sum(valorLíquido)) 
first <- 
  group %>%
  arrange(desc(gasto)) %>%
  slice(1:5)
last <-
  group %>%
  arrange(gasto) %>%
  slice(1:5)

```

## Quais os deputados que mais ultrapassam o limite de CEAP do seu estado? Os dados com os limites de CEAP por estado estão disponíveis neste link. (7,5 pts)
```{r questaoQuatro}
limite <- read_csv("limiteMensalCEAP.csv") %>% 
  spread(UF, limite_mensal)

group <- 
  dados %>%
  filter(!is.na(dataEmissao) & !is.na(sgUF)) %>% 
  mutate(dataEmissao =   format(as.POSIXct(dataEmissao),"%Y-%m")) %>% 
  
  group_by(dataEmissao, nomeParlamentar, idCadastro, sgUF) %>%
  summarise(gasto = sum(valorLíquido)) %>% 
  filter(gasto >= limite[sgUF]) %>% 
  group_by(idCadastro, nomeParlamentar, sgUF) %>% 
  summarise(quantidade = n()) %>% 
  arrange(desc(quantidade))
group <- group[!duplicated(group$sgUF), ]
  

```

## Quais estados cujos parlamentares gastam mais com passagens aéreas? (7,5 pts)
```{r questaoCinco}
group <- 
  dados %>%
  filter(tipoDespesa == "Emissão Bilhete Aéreo") %>% 
  group_by(sgUF) %>%
  summarise(gasto = sum(valorLíquido))

```

## Escolha três partidos e responda: Quais são os tipos de despesa mais utilizados no uso da CEAP pelos deputados desses partidos? Mesma pergunta considerando valores em R$. 
```{r questaoSeis}
partidos <- c("PT", "PSDB", "PMDB")

group <- 
  dados %>%
  filter(sgPartido %in% partidos) %>% 
  group_by(sgPartido, tipoDespesa) %>% 
  summarise(gasto = sum(valorLíquido)) %>% 
  spread(tipoDespesa, gasto)
```
