---
title: "Análise de Gastos de Deputados"
author: "Juan Barros"
date: "6 de setembro de 2018"
output: html_document
---

```{r setup, include=FALSE}
library(tidyverse)
library(streamgraph)
dadosCEAP <- read_csv("dadosCEAP.csv")

```

# Análise de Gastos de Deputados

## Continuação...

Ao responder as perguntas do lab 1 fiquei curioso com uma questão: os gastos ao passar do tempo. A maior parte
das perguntas envolviam respostas objetivas e, em geral, eram gerais em termos temporais. Fiquei curioso em como
se dá o gasto dos parlamentares ao decorrer do tempo, se eles crescem, se reduzem, se sofrem incluencia em determinadas
épocas... Pensando nisso, resolvi responder a seguinte pergunta: como se comportam os gastos dos parlamentares no Brasil?
Tendo em vista que dispor todos os deputados em uma visualização teria prejuízo à leitura, resolvi agrupar os resultados
por partidos escolhendo os mais gastadores em questão de valor líquido registrado no CEAP.

Inicialmente, realizei o filtro e agrupei os gastos por partidos como mostra o código abaixo:

```{r partidoGastos}
dadosLimpos <-
  dadosCEAP %>%
  filter(!is.na(idCadastro) & valorLíquido >= 0)

partidoGastos <- 
  dadosLimpos %>% 
  group_by(sgPartido) %>% 
  summarise(gasto = sum(valorLíquido)) %>% 
  arrange(desc(gasto)) %>% 
  head(5)
```

Primeiro realizo o filtro para descartar gastos que não sejam de parlamentares e ressarcimentos. 
Em seguida, agrupo os partidos e realizo a soma dos gastos (valor Líquido) com o comando summarise. 
Por fim, utilizo a função *arrange* para ordenar decrescentemente os gastos e a função *head* para extrair
os n(5) valores mais altos da minha tabela.

Para continuar com a análise, precisarei refiltrar levando em consideração apenas os valores que
tiverem como partido, um dos 5 maiores gastadores. Para isso, reutilizarei os valores limpos
da filtragem anterior e criarei uma lista com os valores dos nomes dos partidos obtidos previamente.

```{r }
topGastosPartido <- partidoGastos$sgPartido

gastosPartidos <-
  dadosLimpos %>%
  filter(sgPartido %in% topGastosPartido & !is.na(dataEmissao)) %>% 
  mutate(dataEmissao = format(as.POSIXct(dataEmissao),"%Y-%m-01")) %>% 
  group_by(sgPartido, dataEmissao) %>% 
  summarise(media = mean(valorLíquido))

streamgraph(gastosPartidos, "sgPartido", "media", "dataEmissao", interactive=TRUE, offset="zero" ) %>% 
  sg_axis_x(1, "dataEmissao", "%m/%Y") %>%
  sg_legend(show=TRUE, label="Partidos: ")

  
```

Para isso, realizei a filtragem dos partidos com o comando *%in%* e removi as linhas que não
uma data de emissão registrada. Em seguida, formatei os dados para terem apenas ano e mês,
contudo a biblioteca de visualização que utilizei não aceitava o formato e por isso tive que
definir o dia 01 para todos os valores, contornando o problema. Depois realizei o agrupamento
levando em consideração a média. Para realizar a construção do gráfico, chamo a função
streamgraph  passando os valores ccomo parâmetro.
Pela visualização, é possível ver que o PT, em ano de eleição, teve um gasto incomum, comparado
aos outros partidos. Também é possível verificar que sempre no início do ano, a média de gastos
nos cinco partidos sofre uma elevação considerável.

## Finalizando...

Por fim, gostaria de saber também como vai a dispersão dos gastos dos partidos em relação aos seus 
fornecedores, ou seja, quero ter uma noção mais clara se os partidos gastam muito com certos fornecedores
e pouco com outros. Para isso, utilizarei o gráfico em boxplot para tentar encontrar outliers nos dados.
Para realizar essa atividade, é preciso verificar que a coluna *fornecedor* contém valores maiúsculos
e minúsculos, o que pode interferir no agrupamento. Por isso, adicionarei um *mutate* para deixar
todos os campos com valores em *uppercase* e um filtro, eliminando as linhas que não tiverem fornecedor
declarado:
```{r }
dadosLimpos <- 
  dadosLimpos %>%
  filter(!is.na(fornecedor)) %>% 
  mutate(fornecedor = toupper(fornecedor))
```

Em seguida, agrupei os valores líquidos gastos com cada fornecedor. Para criar o gráfico, utilizei
o ggplot com a formatação de *boxplot*. 

```{r }
fornecedoresPartidos <- 
  dadosLimpos %>%
  group_by(sgPartido, fornecedor) %>% 
  summarise(gasto = sum(valorLíquido))

ggplot(fornecedoresPartidos, aes(x=sgPartido, y=gasto)) +
  geom_boxplot() +
  labs(title = "Boxplot de gastos com fornecedores\n", y = "Gastos com fornecedores [R$]", x = "Partidos políticos") +
  theme(axis.text.x = element_text(angle=90))

```

Através do gráfico, fica trivial entender que a maior parte dos gastos com fornecedores
segue um valor baixo de gasto de média. Em geral, todos seguem uma média e mediana muito
próxima (se comparado com os outliers). Também é possível notar que alguns partidos apresentam
outliers gritantes em relação aos outros e que são justamente os partidos citados acima
como os mais gastadores. 

## Para esse laboratório, utilizei...

* [streamgraph](https://github.com/hrbrmstr/streamgraph)
* [tidyverse](https://www.tidyverse.org/)

